臺灣新北地方法院三重簡易庭小額民事判決
110年度重小字第2991號
原      告  林奎伯
被      告  吳玉琳

上列當事人間請求侵權行為損害賠償事件，於民國110年12月30
日言詞辯論終結，本院判決如下：
    主  文
被告應給付原告新臺幣捌仟伍佰元，及自民國一百一十年九月二
十日起至清償日止，按年息百分之五計算之利息。
原告其餘之訴駁回。
訴訟費用新臺幣壹仟元由被告負擔新臺幣陸佰壹拾元，餘由原告
負擔。
本判決原告勝訴部分得假執行。
    理由要領
一、原告起訴主張：被告於民國110年6月7日19時12分許，駕駛
    車號000-0000號自用小客車，沿新北市林口區南下交流道駛
    出，於行經文化一路與交流道南下匝道交會處時，本應注意
    在多車道右轉彎時，應先駛入外側車道，且應讓直行車先行
    ，惟被告竟疏未注意及此，貿然自外側車道左偏而往內側車
    道行駛，致被告車輛左前車頭（左前保險桿跟葉子板），與
    同向直行在最內側車道行駛之原告所有，由訴外人陳曉琪駕
    駛之車號0000-00號自用小客車（下稱系爭車輛）之右側前
    後車身發生碰撞，系爭車輛因而受損，經估修須支出修復費
    用新臺幣（下同）8,500元（均為工資），另於修車期間原
    告需用代步車，受有交通費5,000元損害，且原告於事故當
    天由住處前往處理相關事宜，因而支出交通費430元，合計
    共受損13,930元，應由被告負賠償之責。為此，爰依侵權行
    為之法律關係，請求被告給付13,930元，及自起訴狀繕本送
    達翌日起至清償日止，按年息5%計算之法定遲延利息等事實
    。
二、被告則求為判決駁回原告之訴，並辯稱：系爭車輛是行駛在
    第三線道，是在內側車道，我是右轉後行駛在第二線道，不
    知兩車為何會擦撞等情。
三、原告主張被告於前開時、地駕車，本應注意在多車道右轉彎
    時，應先駛入外側車道，且應讓直行車先行，惟被告竟疏未
    注意及此，貿然自外側車道左偏往內側車道行駛，致被告之
    車輛與系爭車輛發生碰撞，系爭車輛因而受損等事實，業據
    其提出道路交通事故當事人登記聯單、道路交通事故調查報
    告表、修車估價單、事故現場照片等為證，並經本院依職權
    向新北市政府警察局林口分局調取本件車禍資料核閱屬實，
    有道路交通事故現場圖、A3類道路交通事故調查紀錄表、現
    場事故照片等附卷可稽。雖被告以前開情詞置辯，惟按「汽
    車在同向二車道以上之道路（車道數計算，不含車種專用車
    道、機車優先道及慢車道），除應依標誌或標線之指示行駛
    外，並應遵守下列規定：....。六、變換車道時，應讓直行
    車先行，並注意安全距離。」「汽車駕駛人轉彎或變換車道
    時，有下列情形之一者，處新臺幣六百元以上一千八百元以
    下罰鍰：....、四、在多車道右轉彎，不先駛入外側車道，
    或多車道左轉彎，不先駛入內側車道。」道路交通安全規則
    第98條第1項第6款、道路交通管理處罰條例第48條第1項第4
    款分別定有明文。本件依兩造之供述及卷附道路交通事故現
    場圖，可知事故現場為三線車道（多車道），原告之系爭車
    輛為直行車，行駛在最內側車道，被告車輛則是右轉彎後，
    並未先駛入外側車道，而逕左偏向內側第二車道行駛，以致
    與左側直行之系爭車輛發生碰撞，故被告駕車行為顯然違反
    前開規定，就本件事故之發生，具有過失責任甚明。
四、按因故意或過失，不法侵害他人之權利者，負損害賠償責任
    ；又汽車、機車或其他非依軌道行駛之動力車輛，在使用
    中加損害於他人者，駕駛人應賠償因此所生之損害，民法第
    184條第1項前段、第191條之2前段分別定有明文。又物被毀
    損時，被害人除得依民法第196條請求賠償外，並不排除民
    法第213條至第215條之適用。而依民法第196條請求賠償物
    被毀損所減少之價額，得以修復費用為估定之標準，但以必
    要者為限（例如︰修理材料以新品換舊品，應予折舊）。本
    件系爭車輛因被告之過失受損，已如前述，被告即應負損害
    賠償責任。茲就原告請求被告賠償之項目及金額分別審酌如
    下：
（一）系爭車輛修復費用部分：系爭車輛受損後，經估修須支出
      修復費用8,500元（均為工資），此有原告提出之修車估
      價單為證，且本院認其修復部位與受損部位相同，核屬必
      要費用，被告應予賠償。
（二）原告處理事故事宜支出之交通費430元部分：雖有原告提
      出之計程車乘車證明為證，然駕駛系爭車輛發生事故之人
      並非原告本人，而係訴外人陳曉琪，非必須由原告本人出
      面處理，因此原告所受此部分損害，核與被告之侵權行為
      間無相當因果關係，被告毋庸賠償。
（三）修車期間之代步車交通費5,000元部分：原告並未提出任
      證據加以佐證，則此部分請求，即非有據。
五、從而，原告依侵權行為之法律關係，請求被告給付8,500元
    ，及自起訴狀繕本送達翌日即110年9月20起至清償日止，按
    年息5%計算之法定遲延利息，為有理由，應予准許；逾此部
    分之請求，則無理由，應予駁回。
六、本件原告勝訴部分，係依小額程序所為被告敗訴之判決，爰
    依職權宣告假執行；另本件訴訟費用為1,000元，併依職權
    確定由被告負擔610元，餘由原告負擔。　
中　　華　　民　　國　　111 　年　　1 　　月　　21　　日
                 　　　法  官  趙義德
以上正本係照原本作成。
如不服本判決，應於送達後20日內，向本院提出上訴狀，並表明
上訴理由（上訴理由應表明一、原判決所違背之法令及具體內容
。二、依訴訟資料可認為原判決有違背法令之具體事實。）如於
本判決宣示後送達前提起上訴者，應於判決送達後20日內補提上
訴理由書（須附繕本），如未於上訴後20日內補提合法上訴理由
書，法院得逕以裁定駁回上訴。
中　　華　　民　　國　　111 　年　　1 　　月　　21　　日
                      書記官  張裕昌